【裁判字號】    97,訴,198
【裁判日期】    970131
【裁判案由】    毒品危害防制條例
【裁判全文】
臺灣高雄地方法院刑事判決               97年度訴字第198號
公  訴  人  臺灣高雄地方法院檢察署檢察官
被      告  甲○○
                    （現於臺灣高雄第二監獄執行中）
上列被告因違反毒品危害防制條例案件，經檢察官提起公訴（96
年度毒偵字第10657 號），被告於本院準備程序中為有罪陳述，
經合議庭裁定由受命法官依簡式審判程序獨任審理，本院判決如
下：
    主  文
甲○○施用第一級毒品，累犯，處有期徒刑捌月。
    事  實
一、甲○○前於民國92年間因施用毒品案件，經國防部南部地方
    軍事法院以92年和裁字第544 號裁定送觀察、勒戒後，認無
    繼續施用傾向，於92年12月22日執行完畢釋放出所，並經國
    防部南部地方軍事法院檢察署以92年偵字第956 號不起訴處
    分確定。又其前因搶奪、施用毒品案件分別經本院以95年度
    訴字第2228號、95年度簡字第1830號、95年訴字第2909號判
    決分別處有期徒刑1 年、6 月、8 月確定，嗣本院以96年度
    聲減字第675 號裁定分別減刑後並定應執行為有期徒刑1 年
    ，甫於96年7 月16日執行完畢。詎其明知海洛因業經公告列
    為毒品危害防制條例第2 條第2 項第1 款所定之第一級毒品
    ，不得非法持有、施用，仍未戒絕毒癮，而於上開觀察、勒
    戒執行完畢後5 年內，復基於施用第一級毒品海洛因之犯意
    ，於96年10月9 日早上6 時30分許，在高雄縣大社鄉○○路
    29 0巷7 號之住處，以第一級毒品海洛因置於針筒內注射之
    方式，施用第一級毒品海洛因1 次。嗣經警於96年10月9 日
    下午1 時許，在高雄縣大社鄉○○路173 之1 號前查獲，將
    其於警局親自採集封緘之尿液送驗後，始悉上情。
二、案經高雄市政府警察局仁武分局報請臺灣高雄地方法院檢察
    署檢察官偵查起訴。
    理  由
壹、程序方面：
    按本件被告甲○○所犯係死刑、無期徒刑、最輕本刑為3 年
    以上有期徒刑以外之罪，其於準備程序就被訴事實為有罪之
    陳述，經本院告知簡式審判程序之旨，並聽取其與檢察官之
    意見後，本院認無不得或不宜改依簡式審判程序進行之情事
    ，依刑事訴訟法第273 條之1 第1 項規定，裁定進行簡式審
    判程序。又本件卷內之物證、書證等證據，依同法第273 條
    之2 規定，不受第159 條第1 項關於傳聞法則規定之限制，
    依法均有證據能力，合先敘明。
貳、實體方面：
一、訊據被告甲○○對於上揭犯罪事實於本院審理時坦承不諱，
    且為警將被告之尿液送驗結果，係呈嗎啡陽性反應，此有臺
    灣檢驗科技股份有限公司96年10月24日KH2007A0000000號濫
    用藥物尿液檢驗報告1 份附卷可稽，足認被告上開自白確與
    事實相符，洵堪採為論罪科刑之依據。又被告前於92年間因
    施用毒品案件，經國防部南部地方軍事法院以92年和裁字第
    544 號裁定送觀察、勒戒後，認無繼續施用傾向，於92年12
    月22日執行完畢釋放出所，並經國防部南部地方軍事法院檢
    察署以92年偵字第956 號不起訴處分確定等情，有本院院內
    索引卡紀錄表報表、臺灣高等法院被告前案紀錄表、被告刑
    案資料查註紀錄表、上開不起訴處分書各1 份在卷可稽，足
    證被告於上開觀察、勒戒執行完畢釋放後5 年內，再犯本件
    施用毒品罪，是公訴人予以追訴，並無不合。另查：海洛因
    施用入人體後水解還原成嗎啡，再循嗎啡之代謝方式排出體
    外，業據行政院衛生署藥物食品檢驗局73藥檢壹字第030221
    號函說明綦詳，且依醫學臨床實驗及根據英國藥學會出版Is
    olation and Indentification of Drugs乙書第293 頁載明
    ：海洛因經注射入人體後，在體內迅速水解成6Monoacety I
    morphine，再緩緩繼續水解成嗎啡，然後再循嗎啡之代謝方
    式排出，同書第431 至432 頁並載有：嗎啡經注射入人體後
    ，約百分之50以上於8 小時內自尿中排出，至24小時排出約
    百分之90，但48小時後仍有微量可檢出等語。準此而論，被
    告為遭查獲之尿液經送驗結果，呈嗎啡陽性反應，顯見被告
    確有施用第一級毒品海洛因之犯行甚明。故此，本件事證明
    確，被告犯行洵堪認定。
二、查海洛因係毒品危害防制條例第2 條第2 項第1 款所明定之
    第一級毒品，核被告所為係犯毒品危害防制條例第10條第1
    項之施用第一級毒品罪。被告持有第一級毒品之行為已為其
    施用之高度行為所吸收，不另論罪。又被告前因搶奪、施用
    毒品案件分別經本院以95年度訴字第2228號、95年度簡字第
    1830號、95年訴字第2909號判決分別處有期徒刑1 年、6 月
    、8 月確定，嗣本院以96年度聲減字第675 號裁定分別減刑
    後並定應執行為有期徒刑1 年，甫於96年7 月16日執行完畢
    之事實，有臺灣高等法院被告前案紀錄表可按，是其5 年以
    內故意再犯本件有期徒刑以上之罪，為累犯，依刑法第47條
    第1 項規定加重其刑。爰審酌被告前曾因施用毒品案件經觀
    察、勒戒，本應徹底戒除毒癮，不料其竟仍繼續施用毒品，
    已如上述，顯見其並無戒除毒害之決心，本不宜寬貸，惟念
    其犯後坦承犯行，且施用毒品乃自戕一己之身體健康，並具
    有病患性人格之特質，其行為本身對社會所造成之危害並非
    直接、鉅大等一切情狀，量處如主文所示之刑。
據上論斷，應依刑事訴訟法第273 條之1 第1 項、299 條第1 項
前段，毒品危害防制條例第10條第1 項，刑法第11條前段、第47
條第1 項，判決如主文。
本案檢察官劉慕珊到庭執行職務。
中    華    民    國    97    年    1     月    31    日
                  刑事第四庭  法  官   王參和
以上正本證明與原本無異。
如不服本判決應於收受本判決後10日內向本院提出上訴書狀，並
應敘述具體理由，如未敘述上訴理由者，應於上訴期間屆滿後20
日內補提理由書狀於本院（均須按他造當事人之人數附繕本）「
切勿逕送上級法院」。
中    華    民    國    97    年    2     月    1     日
                              書記官   陳惠玲
附錄本案判決論罪科刑法條：
毒品危害防制條例第10條第1項
施用第一級毒品者，處6月以上5年以下有期徒刑。


司法院資訊處製作；財團法人民間司法改革基金會備份。
